【裁判字號】    91,小抗,8
【裁判日期】    920214
【裁判案由】    給付簽帳卡消費款
【裁判全文】
臺灣士林地方法院民事裁定  九十一年度小抗字第八號
    抗  告  人
    即  被  告  甲○○
                        送達代收人  葉張基律師
右抗告人因與相對人即原告太平洋崇光百貨股份有限公司間請求給付簽帳卡消費款事
件，對於中華民國九十一年十月七日本院士林簡易庭九十年度士小字第二六四號裁定
提起抗告，本院裁定如左：
原裁定廢棄。
一、原審以：相對人太平洋崇光百貨股份有限公司與抗告人間請求給付簽帳卡消費款
    事件，因抗告人告訴訴外人曾慶章涉有詐欺等罪嫌，經台灣臺北地方法院檢察署
    偵查中（九十年度偵字第九五二五號），該犯罪嫌疑，確有影響於本件民事訴訟
    之裁判，爰認有裁定停止本件民事訴訟程序之必要等語，而予以裁定停止訴訟程
    序。
二、抗告意旨略以：原裁定之依據並非刑事訴訟程序，僅為偵查程序，不應作為裁定
    停止訴訟之理由；又抗告人遭第三人冒名申請簽帳卡之偽造等犯罪行為，係發生
    於本件民事訴訟繫屬之前，依最高法院八十年度台抗字第三一０號裁定意旨，當
    不適用民事訴訟法第一百八十三條之規定，原裁定有違背法令之情，請求廢棄原
    裁定等語。
三、按，「訴訟中有犯罪嫌疑牽涉其裁判者，法院得在刑事訴訟終結前以裁定停止訴
    訟程序。」民事訴訟法第一百八十三條固有明文。惟該條所謂訴訟中有犯罪嫌疑
    牽涉其裁判者，係指在民事訴訟繫屬中，當事人或第三人涉有犯罪嫌疑，足以影
    響民事訴訟之裁判，非俟刑事訴訟解決，民事法院即無從或難於判斷者而言，例
    如當事人或第三人於民事訴訟繫屬中涉有偽造文書、證人偽證、鑑定人為不實之
    鑑定等罪嫌，始足當之。有最高法院七十九年台抗字第二一八號、第四十三條台
    抗字第四三號等判例意旨足供參照。
四、查，本件相對人太平洋崇光百貨股份有限公司於原審係主張抗告人於民國（下同
    ）八十九年間向相對人申請使用消費記帳卡，嗣連續消費，積欠款項計新台幣七
    萬七千六百七十七元未償，乃本於使用記帳卡約定之法律關係，訴請抗告人給付
    上開款項暨遲延利息。抗告人於原審則否認有向相對人申請使用消費記帳卡之情
    ，並抗辯係身分證遺失遭冒名云云。是以本件民事訴訟之裁判主要之爭點即為兩
    造間是否成立使用消費記帳卡之契約關係。而抗告人是否遭冒名申請記帳卡之情
    ，雖經台灣臺北地方法院檢察署九十年度偵字第九五二五號訴外人章慶章詐欺等
    案件偵查中，惟抗告人是否遭冒名、兩造是否成立上開契約關係等事實，原審並
    非不得自行調查證據，並依結果所得心證判斷之，而無待刑事案件之結果。是本
    件並無非俟刑事訴訟解決，民事訴訟即無從或甚難判斷之情形，自與民事訴訟法
    第一百八十三條之規定不合。原審未予詳查，遽行裁定停止本件訴訟程序，有所
    未合，抗告論旨指摘原裁定不當，求予廢棄，為有理由，爰將原裁定廢棄發回原
    審，就本件繼續進行訴訟程序。
五、據上論結：本件抗告為有理由，依民事訴訟法第四百九十二條第二項，裁定如主
    文。
中      華      民      國    九十二    年      二      月     十四     日
                                    臺灣士林地方法院民事第二庭
~B審判長法官  李玉卿
~B法      官  王怡雯
~B法      官  施月燿
右為正本係照原本作成。
本裁定不得抗告。
中      華      民      國    九十二    年      二      月     十四     日
~B法院書記官  謝文傑


司法院資訊處製作；財團法人民間司法改革基金會備份。
